---
title: "Carrera de la luz 2022"
output: 
  flexdashboard::flex_dashboard:
    orientation: columns
    vertical_layout: fill
---

```{r setup, include=FALSE}
library(flexdashboard)
library(devtools)
devtools::install_github("dgonxalex80/paqueteMET")
library(paqueteMET)
library(ggplot2)

Theme2 = theme(
  axis.title.x = element_text(size = 8),
  axis.text.x = element_text(size = 8),
  axis.title.y = element_text(size = 8),
  # axis.text.y = element_blank(),
  axis.text = element_text( size = 8),
  legend.title = element_text(size = 8),
  legend.text = element_text(size = 8),  
  strip.text = element_text(size=8),
  title =element_text(size=8, face='bold')
)# tamaño letra por grupos
```
## Column {data-width="100"}


### velocidad  {.value-box}
```{r}
valueBox(value =paste(round(10070/min(CarreraLuz22$timerun),2),"m/s"), # ud1$cierre, 
         caption = "Máxima velocidad", 
         icon = "fa-clock")
```


### distancia  {.value-box}
```{r}
valueBox(value = paste(10.07,"Km"), #ud1$min, 
         caption = "Distancia recorrida")
```

### Numero de participantes

```{r}
x=CarreraLuz22$id
y=paste(length(x), "atletas")
valueBox(y)
```


### Tiempo del perdedor

```{r}
x=CarreraLuz22$timerun/60
y=paste(round(max(x), 2), "min")
valueBox(y, icon = "fa-thumbs-down")
```

### Tiempo promedio de carrera

```{r}
x=CarreraLuz22$timerun/60
y=paste(round(mean(x), 2), "min")
valueBox(y, icon = "fa-shoe-prints")
```

### Porcentaje de hombres

```{r}
x=CarreraLuz22$sex=="Hombre"
y=paste(round((sum(x)/length(CarreraLuz22$sex))*100, 2), "%")
valueBox(y, icon = "fa-male")
```

### Porcentaje de mujeres

```{r}
x=CarreraLuz22$sex=="Mujer"
y=paste(round((sum(x)/length(CarreraLuz22$sex))*100, 2), "%")
valueBox(y, icon = "fa-female")
```

## Column {data-width="700" .tabset}


### Tiempos de carrera

```{r}
paleta6=c("#447270", "#6B9493", "#F6E271", "#F6B916", "#F69312", "#BC6C25")
p1=ggplot(CarreraLuz22, aes(y=timerun/60, x=categoria))+
  geom_jitter(color="#034A94", size=1, alpha=0.9) +
  aes(color=paleta6)+
  labs(title = " ",
       y= "tiempo - min",
       x= "categorías")+ 
  #facet_wrap(~ sex)
  #facet_grid(vars(sex), scale="free")+
  ylim(0,170)+
  Theme2

p1

```

### Cantidad de hombres y mujeres por categoria

```{r}
conteo <- table(CarreraLuz22$sex,CarreraLuz22$categoria)
barplot(conteo,  
xlab="Categorías",
col=c("#3762AE","#FF33E6"),
legend = rownames(conteo),
las=1, ylim = c(0,1200), 
names.arg=c("Juvenil","Abierta","Veteranos A","Veteranos B","Veteranos C"))
```

### Porcentaje de atletas por edad en la categoria abierta

```{r}
dataAbierta=subset(CarreraLuz22, (CarreraLuz22$edad & CarreraLuz22$categoria=="2. Abierta"))
t1=table(dataAbierta$edad)
pie(t1)
```


## Column {data-width="400"}

### Tiempos de mujeres caleñas

```{r}
dataFc4=subset(CarreraLuz22, (CarreraLuz22$sex=="Mujer" & CarreraLuz22$origen=="Cali")) # dataset de mujeres
x=dataFc4$timerun/60
hist(x, xlim=c(30,120), las=1,
     main=NULL,
     xlab="tiempo (min)",
     ylab = "frecuencia",
     col ="#ee964b")
```

### Tiempos de hombres caleños

```{r}
dataFc4=subset(CarreraLuz22, (CarreraLuz22$sex=="Hombre" & CarreraLuz22$origen=="Cali")) # dataset de hombres
x=dataFc4$timerun/60
hist(x, xlim=c(20,130), las=1,
     main=NULL,
     xlab="tiempo (min)",
     ylab = "frecuencia",
     col ="#ee964b")
```
